---
title: "EDA Template"
author: "Waylon"
date: "2017/9/15"
output: html_document
---

```{r setup, include=FALSE}
knitr::opts_chunk$set(echo = TRUE)
library(tidyverse)
```
# 数据预处理
## 读取数据

## 检查缺失值

# 探索性分析
## 基本统计信息

## 单一变量分析
### 连续型变量
+ 以`mtcars$mpg`为例
#### 了解变量分布情况
```{r }
# 直方图
## 基础安装
hist(mtcars$mpg, breaks = 12, col = "red",
     xlab = "Miles Per Gallon",
     main="Colored histogram with 12 bins")
## ggplot2
ggplot(mtcars, aes(mpg, y = ..density..)) +
    geom_histogram(bins = 12, color = "black")+
    geom_density()

# 密度图
## 基础安装，需要手动计算密度，然后绘制图形
d <- density(mtcars$mpg)
plot(d, main="Kernel Density of Miles Per Gallon")
polygon(d, col="red", border="blue") # 颜色修饰
# ggplot2
ggplot(mtcars, aes(mpg)) +
    geom_density(color = "blue", fill = "red") +
    ggtitle("Kernel Density of Miles Per Gallon")

# 直方图上叠加密度曲线
## 基础安装，需要手动计算
x <- mtcars$mpg
h<-hist(x,
        breaks=12,
        col="red",
        xlab="Miles Per Gallon",
        main="Histogram with normal curve and box")
xfit<-seq(min(x), max(x), length=40)
yfit<-dnorm(xfit, mean=mean(x), sd=sd(x))
yfit <- yfit*diff(h$mids[1:2])*length(x)
lines(xfit, yfit, col="blue", lwd=2)
## ggplot2，通过density实现，注意，为了比例一致，需要在直方图上也显示密度而不是计数
ggplot(mtcars, aes(mpg)) +
    geom_histogram(aes(y = ..density..), bins = 12) +
    geom_density()

# 箱线图
## 基础安装
boxplot(mtcars$mpg, main="Box plot", ylab="Miles per Gallon")

## ggplot2
ggplot(mtcars, aes(x = factor(1), y = mpg)) +
    geom_boxplot() +
    labs(
        title = "Box plot",
        x = NULL,
        y = "Miles per Gallon"
    )

# 点图
## 基础安装
x <- mtcars[order(mtcars$mpg),]
x$cyl <- factor(x$cyl)
x$color[x$cyl==4] <- "red"
x$color[x$cyl==6] <- "blue"
x$color[x$cyl==8] <- "darkgreen"
dotchart(x$mpg,
         labels = row.names(x),
         cex = .7,
         groups = x$cyl,
         gcolor = "black",
         color = x$color,
         pch=19,
         main = "Gas Mileage for Car Models\ngrouped by cylinder",
         xlab = "Miles Per Gallon")

# 正态概率图
x <- rnorm(10000)
## 基础安装
qqnorm(x)
qqline(x)
## ggplot2
ggplot(tibble(x = x)) +
    geom_qq(aes(sample = x)) +
    geom_abline() # 默认斜率为1，截距为0

### 带有qqline的自定义函数
qqplot_data <- function (vec) # argument: vector of numbers
{
  # following four lines from base R's qqline()
  y <- quantile(vec[!is.na(vec)], c(0.25, 0.75))
  x <- qnorm(c(0.25, 0.75))
  slope <- diff(y)/diff(x)
  int <- y[1L] - slope * x[1L]

  d <- data.frame(resids = vec)

  ggplot(d, aes(sample = resids)) + stat_qq() + geom_abline(slope = slope, intercept = int)

}
```
  
#### 数据分布模式

+ 双峰、长尾、

### 类别型变量
+ 以`vcd::Arthritis$Improved`为例

#### 了解变量分布情况
```{r}
# 条形图
## 基础安装
barplot(table(Arthritis$Improved), main = "Simple bar plot", xlab = "count", ylab = "Improved", horiz = TRUE)
## ggplot2
ggplot(Arthritis, aes(Improved)) +
    geom_bar() +
    coord_flip() +
    labs(title = "Simple bar plot") +
    theme(plot.title = element_text(hjust = 0.5))

# 饼图
## 基础安装
pie(table(Arthritis$Improved), col = rainbow(3), main = "Simple Pie Chart")
## ggplot2
ggplot(Arthritis, aes(x = factor(1), fill = Improved)) +
    geom_bar(show.legend = TRUE, width = 1) +
    coord_polar(theta = "y")
```

#### 数据分布模式
+ 常见值、异常值、集群


### 异常值处理
+ 检测异常值

+处理：删除观测、替换为`NA`

## 多变量分析

### 类别型变量对连续型变量的相互作用

```{r }
# 频率图
geom_freqpoly( y = ..density..)

# 箱线图
boxplot(mpg ~ cyl, data=mtcars,
        main="Car Mileage Data",
        xlab="Number of Cylinders",
        ylab="Miles Per Gallon")
## ggplot2
ggplot(mtcars, aes(x = factor(cyl), y = mpg)) +
    geom_boxplot() +
    labs(
        title = "Car Mileage Data",
        x = "Number of Cylinders",
        y = "Miles Per Gallon"
    )

# 小提琴图
## 基础安装
x1 <- mtcars$mpg[mtcars$cyl==4]
x2 <- mtcars$mpg[mtcars$cyl==6]
x3 <- mtcars$mpg[mtcars$cyl==8]
vioplot(x1, x2, x3,
        names=c("4 cyl", "6 cyl", "8 cyl"),
        col="gold")
title("Violin Plots of Miles Per Gallon", ylab="Miles Per Gallon",
        xlab="Number of Cylinders")
## ggplot2
ggplot(mtcars, aes(x = factor(cyl), y = mpg)) +
    geom_violin() +
    labs(
        title = "Violin Plots of Miles Per Gallon",
        x = "Number of Cylinders",
        y = "Miles Per Gallon"
    )



# 均值条形图
states <- data.frame(state.region, state.x77)
## 基础安装
means <- aggregate(states$Illiteracy, by=list(state.region), FUN=mean)
means <- means[order(means$x),]
barplot(means$x, names.arg=means$Group.1, main = "Mean Illiteracy Rate")

## ggplot2
means <- states %>%
    group_by(state.region) %>%
    summarise(mean = mean(Illiteracy))

### 直接指定y，不进行统计变换。通过scale排序x轴
means %>%
    ggplot(aes(x = state.region, y = mean)) +
    geom_bar(stat = "identity") +
    scale_x_discrete(limits = means$state.region[order(means$mean)]) +
    labs(
        title = "Mean Illiteracy Rate"
    ) +
    theme(plot.title = element_text(hjust = 0.5))
### 或者，指定权重，计数都是1
means %>%
    ggplot(aes(x = state.region, weight = mean)) +
    geom_bar() +
    scale_x_discrete(limits = means$state.region[order(means$mean)]) +
    labs(
        title = "Mean Illiteracy Rate"
    ) +
    theme(plot.title = element_text(hjust = 0.5))
### 或者，通过reorder重排序变量
means %>%
    ggplot(aes(x = reorder(state.region, mean), weight = mean)) +
    geom_bar() +
    labs(
        title = "Mean Illiteracy Rate"
    ) +
    theme(plot.title = element_text(hjust = 0.5))

# 比较密度图
## 基础安装
cyl.f <- factor(mtcars$cyl, levels= c(4,6,8),
                labels = c("4 cylinder", "6 cylinder",
                           "8 cylinder"))
sm::sm.density.compare(mpg, cyl, xlab="Miles Per Gallon")
title(main="MPG Distribution by Car Cylinders")

## ggplot2
ggplot(mtcars, aes(mpg, color = factor(cyl))) +
    geom_density()
```

### 两个类别型变量的相互作用

```{r }
# 堆砌条形图
## 基础安装
barplot(table(Arthritis$Improved, Arthritis$Treatment),
         main="Stacked Bar Plot",
         xlab="Treatment", ylab="Frequency",
         col=c("red", "yellow","green"),
         legend=rownames(table(Arthritis$Improved, Arthritis$Treatment)))

## ggplot2
ggplot(Arthritis) +
    geom_bar(aes(x = Treatment, fill = Improved)) +
    labs(
        title = "Stacked Bar Plot",
        y = "Frequency"
    ) +
    theme(plot.title = element_text(hjust = 0.5))

# 分组条形图
## 基础安装
barplot(table(Arthritis$Improved, Arthritis$Treatment),
         main="Grouped Bar Plot",
         xlab="Treatment", ylab="Frequency",
         col=c("red", "yellow", "green"),
         legend=rownames(table(Arthritis$Improved, Arthritis$Treatment)), beside=TRUE)

## ggplot2
ggplot(Arthritis) +
    geom_bar(aes(x =Treatment, fill = Improved), position = 'dodge') +
    labs(
        title = "Grouped Bar Plot",
        y = "Frequency"
    ) +
    theme(plot.title = element_text(hjust = 0.5))

# 棘状图
vcd::spine(with(Arthritis, table(Treatment, Improved)),
           main = "Spinogram Example")
## ggplot2
ggplot(Arthritis, aes(Treatment, fill = Improved)) +
    geom_bar(position = "fill")

# 处理观测数图
ggplot(data = diamonds) +
    geom_count(mapping = aes(x = cut, y = color))

# 马赛克图
diamonds %>% 
  count(color, cut) %>%  
  ggplot(mapping = aes(x = color, y = cut)) +
    geom_tile(mapping = aes(fill = n))
```

### 两个连续型变量的关系
```{r }
# 散点图
ggplot(data = diamonds) + 
  geom_point(mapping = aes(x = carat, y = price), alpha = 1 / 100)

# 方块图或六边形图
smaller <- diamonds %>% 
  filter(carat < 3)

# 方块图
ggplot(data = smaller) +
  geom_bin2d(mapping = aes(x = carat, y = price))

# install.packages("hexbin")

# 六边形图
ggplot(data = smaller) +
  geom_hex(mapping = aes(x = carat, y = price))

# 箱线图
ggplot(data = smaller, mapping = aes(x = carat, y = price)) + 
  geom_boxplot(mapping = aes(group = cut_width(carat, 0.1)))
```

# 多于两个变量
```{r}
# 散点图矩阵
car::scatterplotMatrix(mtcars, spread=FALSE, lty.smooth=2, main="Scatter Plot Matrix")
```

## 数据的模式
+ 模式是否由巧合导致
+ 如何描述模式隐含的关系
+ 这种关系有多强的影响
+ 还有哪些变量会影响这种关系
+ 在数据集的子集中关系是否仍存在
+ 如果两个变量相关，可以使用一个变量来更好地预测另一个变量。如果这种相关是由于因果关系导致的，可以使用一个变量来控制另一个变量。

